【裁判字號】    89,簡上,126
【裁判日期】    891227
【裁判案由】    傷害
【裁判全文】
臺灣基隆地方法院刑事判決                        八十九年度簡上字第一二六號
    上  訴  人  甲○○
    即  被  告
右上訴人即被告因傷害案件，不服本院基隆簡易庭八十九年度基簡字第七二八號，中
華民國八十九年九月四日第一審簡易判決（聲請案號：臺灣基隆地方法院檢察署八十
九年度偵字第三一六八號），提起上訴，本院合議庭判決如左：
    主  文
上訴駁回。
甲○○緩刑二年。
    事實及理由
一、本案經本院審理結果，認原審簡易判決以被告係犯刑法第二百七十七條第一項之
    傷害罪，判處有期徒刑四月，如易科罰金以三百元折算一日，並沒收鐵鏟一支，
    其認事用法及量刑均無不當，應予維持，並引用原審簡易判決書所記載之事實、
    證據及理由。
二、上訴人即被告甲○○之上訴意旨雖辯稱：渠因告訴人乙○○推倒磚牆，故一時氣
    憤而以手中所持鐵鏟揮中乙○○，並非有意要傷害乙○○云云。惟查：被告於民
    國八十九年七月十八日中午十二時十分許，在台北縣金山鄉○○村○○○路九十
    七巷四號後門前，因被告整修豬舍而與乙○○發生爭執，進而彼此互相推擠，被
    告跌倒在地之後，基於普通傷害之犯意，以手中所持鐵鏟揮向乙○○，使乙○○
    受有頭皮撕裂傷、二前臂多處擦傷、挫傷等情，業經被害人乙○○指陳明確，核
    與證人邱淳三於警訊中證述之詞相符，且有長庚紀念醫院基隆分院出具之診斷證
    明書附卷可稽及鐵鏟一支扣案可證，堪信告訴人之指述為真實，被告上開辯解顯
    係事後圖卸刑責之詞，不足採信，其犯行應堪認定。
三、核被告所為，係犯刑法第二百七十七條第一項之傷害罪，原審審酌被告犯罪之動
    機、手段、被害人所受傷害程度及被告犯罪後態度等一切情狀，判處被告有期徒
    刑四月，並諭知易科罰金之折算標準及沒收被告所有供犯罪所用之鐵鏟，其認事
    用法並無違誤，量刑亦屬恰當，應予維持，被告上訴否認犯罪，指摘原審簡易判
    決不當，為無理由，應予駁回。
四、惟本院姑念被告已與被害人達成和解，被害人已無意追究被告之刑責，有調解書
    一紙在卷足憑，且被告年逾七十五歲，前未曾受有期徒刑以上刑之宣告，亦有本
    院被告全國前案紀錄表在卷可按，本件犯行係一時氣憤，致犯刑章，本院認本件
    刑之宣告，已足收警惕之效，因認所處之刑，以暫不執行為適當，併予宣告緩刑
    二年，以策自新。
據上論斷，應依刑事訴訟法第四百五十五條之一第三項、第三百六十八條、刑法第七
十四條第一款，判決如主文。
本案經檢察官周慶華到庭執行職務。
中      華      民      國    八十九    年     十二     月    二十七    日
                                    臺灣基隆地方法院刑事第三庭
                                        審判長法官  林 火 炎
                                              法官  蔡 佳 玲
                                              法官  陳 培 仁
右正本證明與原本無異。
本件判決不得上訴。
                                        法院書記官  施 鴻 均
中      華      民      國     九十     年      一      月      三      日


司法院資訊處製作；財團法人民間司法改革基金會備份。
